【裁判字號】    99,台簡抗,18
【裁判日期】    990805
【裁判案由】    請求遷讓房屋
【裁判全文】
最高法院民事裁定              九十九年度台簡抗字第一八號
抗  告  人  甲○○
            乙○○
            己○○
            丙○○
            丁○○
            戊○○
            庚○○
            辛○○
            癸○○
            壬○○
上列抗告人因與相對人花蓮縣花蓮市公所間請求遷讓房屋事件，
對於中華民國九十九年六月十一日台灣花蓮地方法院裁定（九十
八年度簡上字第三一號），提起抗告，本院裁定如下：
    主  文
抗告駁回。
抗告訴訟費用由抗告人負擔。
    理  由
按提起民事第三審上訴，應依民事訴訟法第七十七條之十六第一
項前段規定預納裁判費，此為必須具備之程式。上開規定於對於
簡易訴訟程序第二審判決逕向最高法院提起上訴，亦適用之，此
觀同法第四百三十六條之二第二項規定自明。本件抗告人甲○○
對於原法院九十八年度簡上字第三一號第二審判決提起上訴，未
據繳納裁判費，經原法院以裁定命其於裁定送達後十日內補正，
該裁定業於民國九十九年五月十七日送達，有卷附之送達證書足
據，迄至同年六月十一日止已逾補正期間，仍未據抗告人甲○○
補正，原法院因認其逾期未據補正，所提起之上訴不合法，裁定
駁回抗告人甲○○之上訴，於法並無違誤。其次，對於簡易訴訟
程序之第二審裁判，其上訴利益逾民事訴訟法第四百六十六條所
定之額數者，當事人僅得以其適用法規顯有錯誤為理由，逕向最
高法院提起上訴或抗告，且須經原裁判法院之許可，而該項許可
，以訴訟事件所涉及之法律見解具有原則上之重要性者為限，此
觀同法第四百三十六條之二第一項及第四百三十六條之三第一項
、第二項規定自明。本件抗告人乙○○、己○○、丙○○、丁○
○、戊○○、庚○○、辛○○、癸○○、壬○○（下合稱乙○○
等九人）對於其敗訴之原第二審判決，提起上訴，無非以：依民
法第四百六十四條規定、最高法院六十七年台上字第二四八八號
判例，使用借貸應屬無償，本件所憑證據切結書，卻記載由抗告
人乙○○等九人繳納工程成本費，豈非為使用系爭房屋對價，原
第二審法院對伊此抗辯事由未於判決理由中說明，有判決不適用
法規之違法；而本件訴訟標的價額逾新台幣五十萬元，原第一審
法院適用簡易訴訟程序，顯有重大瑕疵等詞，為其論據。惟查原
第二審判決係以：抗告人己○○、丁○○、戊○○之占有前手，
以及乙○○、丙○○、庚○○、辛○○、癸○○、壬○○曾經以
相對人為被告訴請確認其各自占有之系爭房屋係其所有，經台灣
花蓮地方法院七十四年度訴字第三五○號判決認定系爭房屋為相
對人所有，而為彼等敗訴判決確定在案；此確定判決對系爭房屋
所有權歸屬重要爭點之判斷，乙○○等九人未能提出新訴訟資料
推翻之，對乙○○等九人有拘束力，並依系爭切結書內容表明係
暫時維持生活而使用借貸系爭房屋之目的，而為抗告人乙○○等
九人敗訴之判決，難謂原第二審判決有適用法規顯有錯誤情形。
而抗告人乙○○等九人於第一審並未抗辯本件應適用通常訴訟程
序，且無異議已為本案言詞辯論，則依民事訴訟法第四百二十七
條第四項規定，視為已有適用簡易程序之合意，原第一審法院適
用簡易程序，並無瑕疵。原法院因認抗告人乙○○等九人之上訴
不應許可，裁定予以駁回，經核亦無違誤。抗告論旨，猶執前詞
指摘原裁定不當，聲明廢棄，均非有理由。
據上論結，本件抗告均為無理由。依民事訴訟法第四百三十六條
之二第二項、第四百九十五條之一第一項、第四百四十九條第一
項、第九十五條、第七十八條，裁定如主文。
中    華    民    國  九十九  年    八    月    五    日
                      最高法院民事第七庭
                          審判長法官  劉  福  聲
                                法官  鄭  玉  山
                                法官  黃  義  豐
                                法官  劉  靜  嫻
                                法官  袁  靜  文
本件正本證明與原本無異
                                      書  記  官
中    華    民    國  九十九  年    八    月   十七   日
                                                      Q

司法院資訊處製作；財團法人民間司法改革基金會備份。
